Rafaela de Souza Magalhães

Rua cristal, 35 Amoreiras 2 - Casa - Paracatu, MG - 38608268 BRASIL rafinhamagalhoes@gmail.com

38999825555 - 3899976-4341 Idade: 22 anos



Objetivo

Busco uma vaga no mercado onde eu possa ter uma oportunidade de desenvolver meu potencial em serviços administrativos. Além disso, acredito que meus conhecimentos, habilidades e competências, possam colaborar para melhorias e perspectivas da empresa.

Resumo de Qualificações

Sou uma profissional de visão estratégica, com mais de 2 de experiência em gerenciamento de contas e principalmente vendas diretas. Capacidade de construir e liderar equipes de alto desempenho, com foco no desenvolvimento de estratégias de vendas lucrativas e na identificação de oportunidades de mercado. Sou focada no trabalho e muito determinada, tenho boas referências como auxiliar administrativo com amplo conhecimento sobre rotinas de faturamento e contas. Domínio no lançamento de notas fiscais eletrônicas e elaboração metas vendas.

Tenho também experiência em conferências, organização e arquivamento de caixas e controles de contas.

Tenho muita facilidade em aprender coisas novas tenho experiência em gerenciar, treinar e desenvolver pessoas.

Experiência Profissional

AVON COSMÉTICOS

05/2018 - 11/2019

Paracatu-MG

Executiva de vendas

Líder de equipe com em média 100 revendedoras, trabalhava com venda direta ao cliente e acrescentava conhecimento e treinamentos sobre os produtos e como vendê-los pra a equipe.

JESSICA E JOICE CONFECÇÃO LTDA

12/2019 - 03/2020

Paracatu

Vendedora

Trabalhava como vendedora e atendimento direto ao cliente.

THALITA GONÇALVES CUNHA MAQUIAGENS

09/2020 - Até o momento

PARACATU

Auxiliar Administrativo

Trabalho com vendas e atendimento direto ao cliente, lançamento de notas fiscais organização de agendas e atendimento da equipe.

Confiro serviços lançados, faço conferência de caixas semanalmente, conferência de valor total a ser retirado em dinheiro, Depósito, Pagamento de contas e estou à frente para organização e bom desempenho da empresa.

Formação Acadêmica

Técnico em Técnico em mineração ESCOLA MULT TECH

05/2022 - 05/2023

Cursos e Certificados

Idiomas

Competências

- Boa comunicação
- Criatividade e inovação
- Equilíbrio emocional



Espírito de equipe			
Perfil de liderança			
• Persuasão			
Agilidade na tomada de decisão			
Atuação estratégica			
Capacidade de trabalhar sob pressão			
Gerenciar, treinar e desenvolver pessoas			
Identificação e solução de problemas			
Conhecimento em Marketing Digital			
Visão do negócio			

#Titulo#

Currículo criado com **Go2Job App**